# 企业合并中，涉及无形资产的评估增值的思考

提问人：18086508379 时间：2022-05-17 20:41:08
请教陈版主及各位大佬
假设期末，企业A对购买企业B 90%股权达到控制（非同控），企业B期末无形资产（内部研发形成的）账面价值为 1000 万，购买日的公允为 1500 万。
假设内部研发加计扣除100%，在合并层面，是否可以理解为：
思路一：账面价值 1500 小于计税基础 2000 ，形成递延所得税资产呢？
思路二：购买日公允价值 1500 中，已经考虑了加计扣除带来的影响，最终结果为账面价值 1500 大于计税基础 1000 ，形成递延所得税负债呢？
感谢大家的指点

回答人：chenyiwei
公允价值通常是税前金额，即未扣除所得税的影响。因此应采用主帖的“思路一”。但需注意：如果确认递延所得税资产，则需确保在日后该无形资产的摊销期内可产生足够多的应纳税所得额。
在估计未来的应纳税所得额时，应将该项无形资产的加计扣除抵减额考虑在内。